 ---
title: ' Clase 8: Introducción a ggplot  ' 
output:
  html_document:
    df_print: paged
---

https://www.r-graph-gallery.com

```{r}
#install.packages("ggthemes")
library(ggplot2)
library(gganimate)
library(ggplot2)
library(gapminder)
library(ggthemes)
library(plotly)
head(gapminder)
```
## Primera Parte: Inspección de la Base de datos


```{r}
head(gapminder)
dim(gapminder)
```



```{r}
str(gapminder)
```

```{r}
summary(gapminder)
```


## Análisis Gráfico exploratorio

Histograma
```{r}
library(dplyr)
gapminder %>% ggplot(aes(x = lifeExp))
```
```{r}
 gapminder %>% ggplot( aes(x = lifeExp)) +   geom_histogram()
```

Tarea: Hacer el histograma del gdpPercap per capita en vez de la esperanza de vida. 
```{r}
gapminder %>% ggplot(aes(x=gdpPercap)) +   geom_histogram()

```

Calculemos la experanza de vida promedio por continente 
```{r}
gapminder %>% group_by(continent) %>%  summarise(promedio=mean(lifeExp))
```

Ahora, haremos un gráfico sobre eso mismo
```{r}
gapminder %>% group_by(continent) %>%  summarise(promedio=mean(lifeExp)) %>% ggplot(aes(x=continent, y=promedio)) + geom_bar(stat='identity')

```

Ahora le vamos agregar diferentes 

```{r}
gapminder %>% group_by(continent) %>%  summarise(promedio=mean(lifeExp)) %>% ggplot(aes(x=continent, y=promedio)) + geom_bar(stat='identity') + ggtitle("Esperanza de vida por Continente")
```
Ahore le agregamos 

```{r}
gapminder %>% group_by(continent) %>%  summarise(promedio=mean(lifeExp)) %>% ggplot(aes(x=continent, y=promedio)) + geom_bar(stat='identity') + ggtitle("Esperanza de vida por Continente" ) + theme_bw()
```

Tarea: Gráfico de barras de la poblcion promedio por continente

```{r}
gapminder %>% group_by(continent) %>% summarise(promedio=mean(pop)) %>% ggplot(aes(x=continent, y=promedio)) + geom_bar(stat = 'identity')  + theme_bw() 
```

```{r}
gapminder %>% group_by(continent) %>%  summarise(promedio=mean(lifeExp)) %>% ggplot(aes(x=continent, y=promedio)) + geom_bar(stat='identity') + ggtitle("Esperanza de vida por Continente" ) + 
theme_economist() + scale_colour_economist() 
```
```{r}
gapminder %>% group_by(continent) %>%  summarise(promedio=mean(lifeExp)) %>% ggplot(aes(x=continent, y=promedio, fill=continent)) + geom_bar(stat='identity') + ggtitle("Esperanza de vida por Continente" )  + theme_clean()
```



Podemos hacer tambien un grafico de puntos, pero solo del año 2007

```{r}
gapminder %>%  filter(year==2007) %>%  ggplot(aes(x=gdpPercap, y=lifeExp)) +
  geom_point()
```

```{r}
gapminder %>%  filter(year==2007) %>%  ggplot(aes(x=gdpPercap, y=lifeExp)) +
  geom_point(aes(size=pop))
```
```{r}
gapminder %>%  filter(year==2007) %>%  ggplot(aes(x=gdpPercap, y=lifeExp)) +
  geom_point(aes(size=pop, color=continent))
```
```{r}
gapminder %>%  filter(year==2007) %>%  ggplot(aes(x=gdpPercap, y=lifeExp)) +
  geom_point(aes(size=pop, color=continent)) + 
  ggtitle('Relación entre esperanza de vida y GDP per capita') +
  xlab('GDP per capita ($/año)') +
  ylab('Esperanza de vida (años)') + theme_bw()
```

```{r}
library(plotly)

ggplotly(gapminder %>%  filter(year==2007) %>%  ggplot(aes(x=gdpPercap, y=lifeExp)) +
  geom_point(aes(size=pop, color=continent)) + 
  ggtitle('Relación entre esperanza de vida y GDP per capita') +
  xlab('GDP per capita ($/año)') +
  ylab('Esperanza de vida (años)') + theme_bw())
```

```{r}
ggplotly(gapminder %>%  filter(year==2007) %>%  ggplot(aes(x=gdpPercap, y=lifeExp)) +
  geom_point(aes(size=pop, color=country)) + 
  ggtitle('Relación entre esperanza de vida y GDP per capita') +
  xlab('GDP per capita ($/año)') +
  ylab('Esperanza de vida (años)'))
```



```{r}
ggplot(
  gapminder, 
  aes(x = gdpPercap, y=lifeExp, size = pop, colour = country)
  ) +
  geom_point(show.legend = FALSE, alpha = 0.7) +
  scale_color_viridis_d() +
  scale_size(range = c(2, 12)) +
  scale_x_log10() +
  labs(x = "GDP per capita", y = "Life expectancy")

```


```{r}
ggplot(
  gapminder, 
  aes(x = gdpPercap, y=lifeExp, size = pop, colour = country)
  ) +
  geom_point(show.legend = FALSE, alpha = 0.7) +
  scale_color_viridis_d() +
  scale_size(range = c(2, 12)) +
  scale_x_log10() +
  labs(x = "GDP per capita", y = "Life expectancy") + transition_time(year) +
  labs(title = "Year: {frame_time}")
```


```{r}
ggplotly(ggplot(
  gapminder, 
  aes(x = gdpPercap, y=lifeExp, size = pop, colour = country)
  ) +
  geom_point(show.legend = FALSE, alpha = 0.7) +
  scale_color_viridis_d() +
  scale_size(range = c(2, 12)) +
  scale_x_log10() +
  labs(x = "GDP per capita", y = "Life expectancy") )
```
```{r}
ggplot(gapminder, aes(gdpPercap, lifeExp, size = pop, colour = country)) +
  geom_point(alpha = 0.7, show.legend = FALSE) +
  scale_colour_manual(values = country_colors) +
  scale_size(range = c(2, 12)) +
  scale_x_log10() +
  facet_wrap(~continent) +
  # Here comes the gganimate specific bits
  labs(title = 'Year: {frame_time}', x = 'GDP per capita', y = 'life expectancy') +
  transition_time(year) +
  ease_aes('linear')
```





https://rkabacoff.github.io/datavis/Customizing.html